【裁判字號】    97,上訴,3185
【裁判日期】    970716
【裁判案由】    毒品危害防制條例
【裁判全文】
臺灣高等法院刑事判決                97年度上訴字第3185號
    上訴人
    即被告  甲○○
                    （臺灣台北看守所）
上列上訴人因毒品危害防制條例案件，不服臺灣板橋地方法院97
年度訴緝字第110號，中華民國97年5月30日第一審判決（起訴案
號：臺灣板橋地方法院檢察署96年度毒偵字第6839號），提起上
訴，判決如下：
    主  文
上訴駁回。
    理  由
壹、不服地方法院第一審判決上訴，須提出上訴書狀，並敘述具
    體理由，為上訴必備程式。
    如已提出上訴理由，但所提非屬具體理由，則由第二審法院
    以上訴不合法律上程式，判決駁回。
    刑事訴訟法第350條、第362條與第367條明文規定。
貳、所謂具體理由，必是依據卷內既有訴訟資料或提出新事證，
    指摘或表明第一審判決有何採證認事、用法或量刑等足以影
    響判決本旨的不當或違法，而構成應予撤銷的具體事由。例
    如：依憑證據法則具體指出所採證據何以不具證據能力，或
    依憑卷證資料，明確指出所為證據證明力的判斷如何違背經
    驗、論理法則；如僅稱原判決認定事實錯誤、違背法令、量
    刑過重或輕縱，而未依上述意旨指出具體事由，或形式上雖
    已指出具體事由，但該事由縱使屬實，也不足以認為原判決
    有何不當或違法，例如：對不具有調查必要性的證據，法院
    未依聲請調查也未說明理由，或援用證據不當，但除去該證
    據仍應為同一事實認定，皆不屬於已具體敘明理由，以與第
    二審上訴制度旨在請求第二審法院撤銷、變更第一審不當或
    違法判決，實現個案救濟的立法目的相契合，並節制濫行上
    訴，最高法院97年台上字第892號判決參照。
參、上訴人即被告甲○○經原審認定違犯毒品危害防制條例第10
    條第1項、第2項施用第一、二級毒品罪，均累犯，分別判處
    有期徒刑1年、10月。定應執行刑有期徒刑1年8月。
肆、被告上訴意旨略以：「刑度過高」。
伍、經查，被告曾因施用第一、二級毒品犯行，經台灣新竹地方
    法院92年度訴字第320號各判處有期徒刑8月、7月，定應執
    行刑1年2月確定；再因施用第一、二級毒品，經台灣苗栗地
    方法院95年度訴字第713號分別判處有期徒刑10月、10月，
    定應執行刑1年6月確定，有本院被告前案紀錄表可憑。
    被告又違犯施用第一、二級毒品犯行，經通緝因另緝獲而到
    案。原審分別量處有期徒刑1年、10月，定應執行刑1年8 月
    ，並無不當或違法。
    依上述說明，應認被告上訴不合法。依刑事訴訟法第367條
    、第372條，判決如主文。
中    華    民    國    97    年    7     月    16    日
                  刑事第六庭  審判長法  官  林堭儀
                                    法  官  陳玉雲
                                    法  官  郭豫珍
以上正本證明與原本無異。
不得上訴。
                                    書記官  胡勤義
中    華    民    國    97    年    7     月    21    日
附錄：本案論罪科刑法條全文
毒品危害防制條例第10條
施用第一級毒品者，處 6 月以上 5 年以下有期徒刑。
施用第二級毒品者，處 3 年以下有期徒刑。


司法院資訊處製作；財團法人民間司法改革基金會備份。
